福建金門地方法院刑事判決　　　　　　　　 96年度訴字第8號
公　訴　人　福建金門地方法院檢察署檢察官
被　　　告　甲○○
選任辯護人　 黃怡騰律師
上列被告因違反毒品危害防制條例案件，經檢察官提起公訴（96
年度偵字第37、129號），本院判決如下：
    主  文
甲○○共同運輸第四級毒品，處有期徒刑參年，扣押之藍色空罐
壹個、第四級毒品安定壹仟玖佰捌拾伍顆（含因鑑定擣碎但未滅
失貳顆）及摩托羅拉牌行動電話壹具（不含000000000
0門號SIM卡）均沒收。又共同運輸第三級毒品，處有期徒刑陸
年，扣案之紙箱參個、包裝毒品用之塑膠袋貳個、包裝毒品用之
紅色塑膠箔包裝片參仟零壹片、第三級毒品硝甲西泮參萬零拾顆
，摩托羅拉牌行動電話機壹具（不含0000000000門號
SIM卡）及犯罪所得財物新臺幣貳萬元均沒收，其中新臺幣貳萬
元如全部或一部不能沒收時，以其財產抵償之。應執行有期徒刑
捌年陸月，扣案之藍色空罐壹個、第四級毒品安定壹仟玖佰捌拾
伍顆（含因鑑定擣碎但未滅失貳顆）、紙箱參個、包裝毒品用之
塑膠袋貳個、包裝毒品用之紅色塑膠箔包裝片參仟零壹片、第三
級毒品硝甲西泮參萬零拾顆、摩托羅拉牌行動電話壹具（不含0
000000000門號SIM卡）及犯罪所得財物新臺幣貳萬元
均沒收，其中新臺幣貳萬元如全部或一部不能沒收時，以其財產
抵償之。
    事  實
一、甲○○明知安定（Diazepam）係毒品危害防制條例第2條第2
    項第4款毒品、硝甲西泮（Nimetazepam）係毒品危害防制條
    例第2條第2項第3款毒品，且不得運輸，仍於民國95年9月底
    、10月間，與綽號「阿麗」之大陸籍成年女子，及綽號「小
    林」之臺灣籍成年男子，於大陸地區廣東珠海國泰飯店內，
    基於共同運輸第4級、第3級毒品之犯意聯絡，自臺灣地區經
    金門以小三通途徑，運輸毒品至大陸地區，並推由甲○○出
    面與經營三小通貨物運往大陸地區之金門縣民乙○○聯繫。
二、甲○○於95年12月18日電話連繫揚長元，得知乙○○於次日
    自金門搭機抵臺並約好於臺北松山機場（下稱松山機場）見
    面。同日由「小林」於臺北市雙連捷運站外將委託運輸之裝
    有第4級毒品安定共1,985顆之藍色藥罐1罐交付甲○○，次
    日即95年12月19日17時許，甲○○與乙○○於松山機場見面
    ，同日18時當面告知以1顆新臺幣（下同）2元之代價，委由
    乙○○將該藥罐攜回金門再轉大陸地區，乙○○意識該藥罐
    內為毒品，同日24時於臺北市某三溫暖門口外同意收下該藥
    罐並攜回返抵金門後即與法務部調查局福建省調查處（下稱
    福建省調查處）連繫，並將該內有第4級毒品安定共1,985顆
    藥罐1罐交由福建省調查處，經檢察官於同年月25日予以扣
    押，共扣得運輸之第4級毒品安定共1,985顆及為便利運輸而
    用於裝置毒品之藍色藥罐1罐。
三、甲○○共同運輸上開第4級毒品後，於95年12月24日自臺灣
    出境至大陸地區，由「小林」負責將紅色塑膠箔包裝片3,00
    1片，每片裝有第3級毒品硝甲西泮10顆，共計硝甲西泮30,0
    10顆，以3個紙箱分裝，每箱各5,010顆（下稱1號箱裝毒品
    ）、20,000顆（下稱2號箱裝毒品）、5,000顆（下稱3號箱
    裝毒品）。其中1號箱裝毒品，先以2個黃色塑膠袋分裝成2
    袋，再放入紙箱內。於是「小林」於95年12月23日，先將1
    號箱裝毒品，寄件人署名「林俊傑」、電話0000000000，收
    件人署名「江宏」、電話0000000000；同年月25日將2、3號
    箱裝毒品，寄件人署名「光輝電子」、電話0000000000、收
    件人署名「江宏」、電話0000000000，託運於不知情之大榮
    汽車貨運股份有限公司（下稱大榮公司）臺北松山所營業人
    員，將上開毒品運送至金門後，轉以小三通方式運抵大陸地
    區。「阿麗」於同年月26日打電話給身處大陸地區之甲○○
    已從臺灣託運上述毒品3箱，託運之收件人電話號碼0000000
    000，以利甲○○以該電話號碼提領毒品。同年月25日、27
    日，上述3箱毒品運抵金門。為使將該3箱毒品運抵大陸地區
    ，甲○○於96年1月2日自大陸地區返臺，於臺北市雙連捷運
    站外，與事先約好之「小林」見面，收受「小林」運輸毒品
    之代價2萬元，並推由甲○○與乙○○聯繫，其將於次日夥
    同友人前往金門，欲介紹給乙○○認識。甲○○於96年1月3
    日獨自從臺北搭乘上午8時25分復興航空班機，約於上午9時
    30分抵達金門，乙○○前往接機，先載送甲○○前往金門縣
    金沙鎮戶政事務所辦理甲○○戶籍遷入乙○○戶內手續，後
    來在車上甲○○始告知乙○○毒品已由大榮公司寄抵金門，
    要求乙○○載甲○○往大榮公司金門營業所領取毒品，但因
    乙○○無意出面具領，由甲○○於大榮公司簽收單簽名具領
    後，將該3箱硝甲西泮毒品，交給乙○○，委託乙○○轉運
    抵大陸地區，甲○○於同日下午12時自金門搭乘復興航空班
    機返臺。嗣乙○○因無意運輸毒品，隨即將該3箱毒品，原
    封不動交由福建省調查處偵辦，經檢察官於同年月5日予以
    扣押，共扣得運輸之第3級毒品硝甲西泮30,010顆、毒品外
    包裝紅色塑膠箔包裝片3,001片、為便利運輸而用於裝置毒
    品之紙箱3個、包裝毒品用之塑膠袋2個。嗣甲○○於96年1
    月22日16時35分，由澳門返國，在桃園國際機場，為偵查員
    持檢察官核發之拘票拘提到案，並扣得電話記事簿1本及供
    其聯繫運輸毒品犯罪用之摩托羅拉行動電話壹具（內含0000
    000000門號SIM卡1片）。
四、案經福建省調查處移送福建金門地方法院檢察署檢察官偵查
    起訴。
      理  由
壹、證據能力之論斷：被告於96年1月23日偵查中之供述（他卷
    第77至78頁）、96年2月5日偵查中供述（偵卷第14至15頁）
    、96年2月12日偵查中之供述（偵卷第33至34頁）、96年3月
    7日調查中供述（偵卷第52頁）、96年3月12日偵查中之供述
    （偵卷第65至66頁），其任意性並無爭執，被告及辯護人就
    此亦同意為證據使用（本院一卷第230至231頁筆錄），有證
    據能力；對於乙○○96年3月12日檢察官前所為之證述（偵
    卷第66至68頁），核無顯不可信之情狀，且被告及辯護人同
    意作為證據（本院一卷第223頁筆錄），依刑事訴訟法第159
    條之1第2項之規定，有證據能力；對於證人洪樵榕96年1月
    29日調查中之陳述，被告及辯護人無意見（本院一卷第224
    頁筆錄），且無不適當情況，依刑事訴訟法第159之5第1項
    規定，有證據能力；法務部調查局96年1月3日調科壹字第09
    600002880號鑑定通知書（他卷第28頁）、96年1月15日調科
    壹字第09600023120號鑑定通知書（他卷第53頁），為檢察
    官使鑑定人於法院外為鑑定且被告及辯護人同意作為證據（
    本院一卷第224頁），依同法206條、第159條第1項之規定，
    有證據能力；大榮公司領據2張（偵卷第26頁），為大榮公
    司業務過程紀錄文書，非專為本案製作，且被告及辯護人同
    意作為證據使用（本院一卷第225頁），依同法第159條之4
    第2款之規定，有證據能力；對於福建調查處96年1月3日拍
    攝照片14張（他卷第15至21頁）、同年8月20日拍攝照片12
    張（本院一卷第186至191頁）、扣押物品明細表（他卷第5
    、22、75頁）、通聯紀錄（本院二卷第31至175頁）、被告
    出入境紀錄（本院一卷第151至152頁）、被告往來臺金紀錄
    （本院一卷第153頁）、筆記簿（扣押證物）、摩托羅拉牌
    行動電話壹具含門號0000000000SIM卡（扣押證物），均非
    供述證據，不適用傳聞法則，且與本案具有關聯性，被告及
    辯護人復同意為證據使用（見本院一卷第225至229頁筆錄）
    ，有證據能力；行政院衛生署管制藥品管理局96年6月29日
    管證字第096006345號函（本院一卷第126頁），為公務員職
    務上製作之證明文書，非專為本案製作，且被告同意作為證
    據使用（本院一卷第226頁），依同法第159條之4第1款之規
    定，有證據能力。
貳、被告辯解及辯護人之辯護要旨：
一、被告承認運輸毒品之事實，稱：我承認參與運毒，我知道那
    是毒品，是姓林的，「小林」告訴我的（本院一卷第92頁筆
    錄），乙○○於本院審理時結證所述有關被告如何與乙○○
    聯繫洽談託運毒品、交付、提領等過程都對（本院一卷第
    104、105頁）。惟辯稱：（一）、該3箱硝甲西泮毒品應由
    乙○○具領，因乙○○不具領，才由其向大榮公司金門營業
    所簽名具領。（二）、拿錢是補貼旅費（偵卷第66頁）、「
    小林」於96年1月2日在臺北雙連捷運站交2萬元給我，我扣
    掉乙○○欠我的5千元，剩下的1萬5千元給了乙○○（本院
    一卷第232至235頁）。
二、辯護人辯護意旨以：（一）、第3級毒品3箱託運日，被告已
    出境離臺，顯見該等毒品並非被告託運，被告只是幫忙與乙
    ○○聯絡小三通事宜，被告為幫助犯，非共同運輸毒品，「
    小林」才是運輸毒品之行為人。（二）、乙○○先前已向福
    建省調查處聯繫，欲誘捕被告，被告無意間，被「釣魚辦案
    」之計畫設計成幫助犯，被告具領該3箱毒品，僅該當持有
    毒品，尚不構成運輸行為。（三）、乙○○既無意運輸，則
    被告交付第4級、第3級毒品與乙○○，為不能犯或未遂犯。
    （四）、被告供出上手「小林」，並提供「小林」使用行動
    電話號碼供檢察官偵查，依毒品危害防制條例第17條規定，
    應減輕其刑。
參、本院之判斷：
一、被告承認運輸第4級、第3級毒品之犯罪事實，而其如何與乙
    ○○聯繫洽談託運毒品、交付、提領等全部過程，業據證人
    乙○○於偵查中及審理時結證明確（偵卷第65至69頁、本院
    一卷第95至104頁）。被告具名領取第3級毒品硝甲西泮3箱
    共30,010顆，亦經證人即大榮公司金門營業所人員洪樵榕於
    偵查中結證屬實（偵卷第24至25頁）。安定屬公告列管第4
    級毒品、硝甲西泮於95年8月8日經行政院公告列屬第3級毒
    品，有行政院衛生署管制藥品管理局96年6月29日管證字第
    0960063 45號函可憑（本院一卷第126頁）。此外並有被告
    運輸之安定毒品1,985顆、為便利運輸而用於裝置毒品之容
    器藍色藥罐1個、供被告聯繫運輸毒品犯罪用之摩托羅拉牌
    行動電話壹具、門號0000000000號SIM卡1張、記載聯絡電話
    之筆記簿1本、運輸之第3級毒品硝甲西泮30,010顆、毒品外
    包裝紅色塑膠箔包裝片3,001片、為便利運輸而用於裝置毒
    品之紙箱3個、包裝毒品塑膠袋2個、被告具領之第3級毒品
    硝甲西泮3箱之大榮公司領據2張（偵卷第26頁）、扣押物明
    細表3張（他卷第5、22、75頁）、通聯紀錄（本院二卷第31
    至175頁）、被告出入境紀錄（本院一卷第151至152頁）、
    往來臺金紀錄（本院一卷第153頁）等資為佐證。而扣案之
    錠劑1,985顆、30,010顆，經法務部調查局鑑定結果，1,985
    顆部分係第4級毒品「安定」、30,010顆部分係第3級毒品「
    硝甲西泮」，復有該局96年1月3日調科壹字第09600002880
    號及96年1月15日調科壹字第09600023120號鑑定通知書（他
    卷第28、53頁）附卷可佐，事證相當明確。
二、就與被告共同謀議運輸毒品之共犯，為「小林」、「阿麗」
    ，而非「小寶」：
        公訴人起訴固指稱被告受大陸地區友人綽號「小寶」之
    真實姓名、年籍不詳男子之託，欲自臺灣運輸第3、4級毒品
    至大陸地區。然被告於本院審理時供稱，其於調查中所做的
    筆錄內容不實在，應以審理時所述為真實，並稱：95年9 底
    、10月間，珠海1位「阿麗」介紹「小林」認識，剛開始沒
    說，過了2、3天才在珠海國泰飯店房間內說運毒的事情（本
    院一卷第231、232頁），辯護人則稱：被告回國拿2支手機
    0000000000（周姓朋友）、0000000000（被告女兒呂施慧）
    ，用這2支電話與小林聯絡，持用0000000000手機使用人確
    實是「小林」（本院一卷第239頁），並有通聯紀錄（本院
    二卷第45至47頁）及扣案筆記簿（外放證物，影本見本院二
    卷第5頁），足見被告95年12月12日至同年月25日密集以門
    號0000000000行動電話與「小林」所持有之門號0000000000
    行動電話作為聯絡之用，通聯情形如附表所示，則被告之供
    述應為有據，從而與被告共同謀議運輸毒品之共犯，為「小
    林」、「阿麗」，而非起訴書所載之「小寶」。
三、被告所犯為共同運輸第4級毒品既遂：
（一）按共同正犯之成立，祇須具有犯意之聯絡，行為之分擔，
      既不問犯罪動機起於何人，亦不必每一階段犯行，均經參
      與（最高法院34年上字第862號判例參照）。據被告於本
      院審理時供稱：那2千粒安定是林先生在民生東路雙連捷
      運站交給我的（本院一卷第90頁），又乙○○於偵查時證
      稱：被告在臺灣交藥品給我時，說是一粒眠（偵卷第67頁
      ），及於本院審理時證稱：我95年12月19日在松山機場下
      午5點多與被告見面，前1天被告連絡時說是安眠藥，機場
      見面時說是抗生素，我們價格談好之後，我問安眠藥是怎
      麼回事，他說是一粒眠，我說這可能是第3或4級毒品，我
      說要去網咖查查看，晚上12點多又見面，我在臺北車站等
      他，有約好，先吃飯再到三溫暖交給我，晚上見面時我有
      說這可能是第4級毒品（本院卷第96、97、104頁）。對於
      乙○○上開證言，被告均在場聽聞並表示證人所述過程都
      對（本院卷第104、105頁），再佐以被告持用、申辦人為
      被告之女呂施慧，門號0000000000行動電話通話明細，依
      該通話明細95年12月19日受話、發話基地台位置，顯示被
      告當日下午15至17時間於臺北市松山區航廈一帶、20至21
      時於宜蘭縣、22至24時返回臺北市於大同區、中正區、中
      山區一帶活動位置，相互契合（本院二卷第102、129至13
      1頁），是以乙○○所證與被告見面後，又獨自前往網咖
      查詢毒品公告資料，再與被告會合之過程，應堪可信。則
      被告初與乙○○見面時，尚且對於案內藍色藥罐內容物為
      何有所隱瞞，因乙○○謹慎詢問後，方告知為「一粒眠」
      （實則為第4級毒品「安定」），甚至經乙○○上網查詢
      確定被告實欲委託伊運輸毒品並向被告覆以該藍色藥罐內
      可能係第4級毒品時，被告仍囑由乙○○運輸並無反悔之
      意，顯然被告於95年9底、10月間，已然與「阿麗」、「
      小林」，於大陸地區廣東珠海國泰飯店內已有共同運輸毒
      品之犯意聯絡，基此擬定由台灣地區經金門以小三通途徑
      ，運輸毒品至大陸地區，並為分工計畫，推由被告出面與
      乙○○聯繫，並由「小林」於95年12月18日在臺北市雙連
      捷運站交付被告該裝有第4級毒品安定1,985顆之藍色藥罐
      1罐，依前開說明，被告與「阿麗」、「小林」均為運輸
      第4級毒品之共同正犯，被告並非對正犯資以助力僅參與
      為構成要件以外行為之幫助犯甚明（最高法院49年臺上字
      第77號判例參照）。
（二）次按毒品危害防制條例第4條所稱之運輸毒品罪，不以國
      外輸入國內或國內輸出國外為限，其在國內運輸者亦屬之
      （司法院36年院解字第3541號、37年院解字第3853號解釋
      意旨參照）。又所謂「運輸」，係指本於運輸意思而搬運
      輸送而言，倘其有此意圖者，一有搬運輸送之行為犯罪即
      已成立，並非以運抵目的地為完成犯罪之要件（最高法院
      92年度台上字第5426號判決意旨、92年度台上字第3096
      號判決意旨參見）。查被告於95年12月18日在臺北市雙連
      捷運站收受「小林」交付之案內裝有第4級毒品安定1,985
      顆之藍色藥罐1罐，俾以於次日轉交與乙○○，既為被告
      與其他共犯運輸計畫之開端且業已由被告持以起運離開雙
      連捷運站，斯時業已運輸既遂，與嗣後乙○○是否果真收
      受攜毒品回金門或轉運毒品抵達大陸地區無涉。
四、被告又犯共同運輸第3級毒品既遂：
（一）據被告於本院審理時供陳：95年12月24日至96年1月3日我
      在大陸，差不多26日「阿麗」通知我，我跟乙○○聯絡說
      東西到了，「小林」拿2萬元現金給我，在1月2日雙連捷
      運站拿給我（本院卷第236頁），並據卷內大榮公司95年
      12月23日、25日託運單（偵卷第43、44頁）及被告95年12
      月24日出境、96年1月2日入境之入出境紀錄（本院一卷第
      152頁），可見被告於95年12月24日出境前往大陸地區後
      ，由被告與「阿麗」、「小林」等人基於95年9、10月間
      已有之共同運輸毒品之犯意，由「小林」方面在臺灣覓貨
      運公司，於同年月23日將1號紙箱（內有塑膠袋2個）之毒
      品、同年月25日將2、3號紙箱之毒品利用不知情之大榮公
      司臺北松山營業所人員寄往金門，26日由「小林」透過「
      阿麗」轉告被告赴金門提貨並連絡乙○○以小三通運往目
      的地大陸地區，此為被告與「阿麗」、「小林」等人運輸
      毒品之分工行為，且於不知情之大榮公司人員將該3箱毒
      品自臺寄往金門之際，同前所述，斯時被告與「阿麗」、
      「小林」等人業因起運毒品而已為運輸既遂，要無成立不
      能犯或未遂犯之餘地。
（二）按共同實施犯罪行為，在合同意思範圍內，相互利用他人
      之行為，以達其犯罪之目的，原不必每一階段均參與，祇
      須分擔犯罪行為之一部，即應對於全部所發生之結果共同
      負責（最高法院94年度臺上字第5480號判決意旨參見）。
      查被告先前於95年12月19日已由乙○○當面告知運輸物可
      能為列管第4級毒品如上，則嗣後被告於95年12月26日經
      「阿麗」告知有3箱貨物已運往金門，被告對此等於金門
      領取3箱物品必有內為毒品之認識，猶仍提領並轉交乙○
      ○，則於95年12月23日起1、2、3號箱裝毒品，已接續起
      運離臺為運輸既遂，被告應就各個共犯所分擔之行為合一
      予以評價，亦即共犯間雖分擔犯罪行為之實施，但在共同
      犯意範圍內，對於結果共同負責，不得切割稱被告非該3
      箱毒品之寄件人，或推諉稱被告係於96年1月3日向大榮公
      司提領而謂僅為幫助運輸或為持有。
（三）再按所謂「陷害教唆」足以阻斷犯罪之成立，係以行為人
      原無犯罪之意，全因教唆人之教唆始萌犯意而行為者，始
      足當之，若行為人原本即有犯罪之意，僅因教唆人之教唆
      而彰顯其犯行，自無何陷害可言，不得援引陷害教唆之名
      義，充作其免責之藉口（最高法院94年度台上字第6174號
      判決要旨參見）。查本件3箱毒品本係被告與「阿麗」、
      「小林」基於共同運輸毒品之犯意，並擬定由被告赴金門
      領取，由共犯「小林」告知被告該3箱毒品紙箱署名收件
      人署名「江宏」、電話0000000000，俾被告憑以告知大榮
      公司金門營業所辦理領貨，又乙○○證稱：去領貨時我很
      訝異，我不知道有貨品到金門（本院一卷第97頁），且被
      告亦稱：「小林」這樣說，認手機號碼就可以領貨（本院
      一卷第235頁），則乙○○既然不知有貨品到金門，又無
      紙箱上署名收件人「江宏」之證件或知悉前揭貨品收件人
      之電話號碼，如何向大榮公司領取？且縱使如被告所言，
      應由乙○○負責提貨，或如辯護人所辯，乙○○無為被告
      運輸毒品之意思而將毒品交付偵查機關配合為釣魚辦案，
      然查被告於尋求乙○○將3箱裝毒品以小三通方式運抵目
      的地大陸地區前，即與「阿麗」、「小林」因起運3箱毒
      品離臺而共同運輸第3級毒品既遂，本已構成犯罪，自無
      所謂誘捕、陷害可言。又所謂之「釣魚」，即警方對於原
      已具有犯罪故意並已實施犯罪行為之人，所為之蒐集證據
      犯罪證據之情形（最高法院92年度台上字第4558號），辯
      護人將「陷害教唆」與「釣魚」混為一談，亦不足取。
（四）至於被告本項犯罪所得財物，被告固不否認於96年1月2日
      雙連捷運站收受「小林」交付之2萬元，惟表示此為旅費
      ，並稱因乙○○之前欠被告5千元，故被告扣除該5千元後
      ，將另1萬5千元於次日在金門交給乙○○，惟被告有共同
      運輸第3級毒品犯行已認定如前，且證人乙○○否認有向
      被告收受其中1萬5千元（本院一卷第99頁），則該2萬元
      為被告共同運輸第3級毒品犯罪所得之財物無疑，雖該2萬
      元未經扣案，仍屬被告所得財物。
五、被告共同運輸第4級、第3級毒品犯行，洵堪認定，被告及辯
    護人所辯均為本院所不採，被告所犯應依法論科。
肆、核被告所為，係犯毒品危害防制條例第4條第4項、第3項運
    輸第4級毒品、第3級毒品罪，先後2次犯行，犯意各別、行
    為互殊，所犯罪名不同，應分論併罰。被告所犯上開2罪，
    均係與綽號「阿麗」之真實姓名、年籍不詳之大陸地區成年
    女子，及綽號「小林」之真實姓名、年籍不詳之臺灣成年男
    子有犯意聯絡及行為分擔，均為共同正犯。又被告利用不知
    情之大榮公司人員犯運輸第3級毒品，應成立間接正犯。另
    證人乙○○與被告、「阿麗」、「小林」並無運輸毒品之犯
    意聯絡，並將本案第4級、第3級毒品悉數交付偵查機關，其
    間即非共同正犯，亦非間接正犯關係。爰審酌被告國中肄業
    ，教育程度不高。被告無犯罪前科，素行尚稱良好，有其前
    科紀錄表1份附卷可參。被告年近50歲，在大陸地區經營茶
    葉等批發生意，業據其供述在卷，是其社會歷練，可謂豐富
    。惟被告不思循規蹈矩，反而利用其在往返臺灣與大陸地區
    之便，意圖共同自臺灣運輸毒品至大陸地區，以獲取暴利，
    其所運輸之第4級毒品安定1,985顆、第3級毒品硝甲西泮更
    高達30,010顆，數量相當可觀。第3級毒品硝甲西泮高劑量
    有催眠效果，中劑量具抗焦慮效果，低劑量則具鎮靜效果，
    若持續每天使用約4至6週便會產生依賴性，對長期用藥者的
    記憶功能、視覺空間操作能力、注意力、處理訊息速度都會
    造成障礙，亦有行政院衛生署管制藥品管理局96年6月29日
    管證字第096006345號函（本院一卷第126頁）可資參佐，一
    旦流入市面，將對民眾之健康造成重大衝擊，惡行非輕。被
    告犯後雖承認犯罪，但仍有避重就輕之情形，顯難認為其有
    真誠悔意。並審酌本件毒品及時扣案，未流入市面，對社會
    尚未造成鉅大之危害，犯罪所得亦僅2萬元等一切情形，量
    處如主文所示之刑，並定應執行刑有期徒刑8年6月。公訴人
    求處被告有期徒刑10年，尚嫌過重，為本院所不採。又按毒
    品危害防制條例第17條規定，犯同條例第4條第1項至第4項
    、第5條第1項至第4項前段、第6條第1項至第4項、第7條第1
    項至第4項、第8條第1項至第4項、第10條或第11條第1項、
    第2項之罪，供出毒品來源，因而破獲者，得減輕其刑。其
    立法用意，旨在鼓勵被告供出其所製造、運輸、販賣或持有
    之毒品來源，俾追究出該毒品之前手，以澈底清除毒品氾濫
    。故所謂「供出毒品來源」係指具體供出上游之毒品來源，
    以防止毒品之蔓延而言。如僅供出共犯，而未供出上游之毒
    品來源，即不得依前開法條減輕其刑（最高法院95年度台上
    字第48 9號判決要旨參見）。查被告所稱「阿麗」、「小林
    」均姓名、年籍不詳，又所供稱「小林」使用之電話號碼
    00000000 00及與「小林」連絡之2支大陸行動電話號碼
    00000000000、00000000000（本院一卷第92、93頁被告陳述
    ），經本院調查結果，尚無從使檢察官發動偵查（本院二卷
    第62至101頁通聯紀錄、第160至172頁通聯紀錄及台灣大哥
    大股份有限公司、泛亞電信股份有限公司網外用戶漫遊資料
    查詢、本院一卷第237頁檢察官論告），且此均為與被告共
    同運輸毒品之共犯，非上游毒品之來源，要不得以此邀為寬
    典。又扣案之第4級毒品安定1,985顆（其中2顆雖因鑑定擣
    碎，但未滅失。見本院一卷第228頁審理筆錄）、第3級毒品
    硝甲西泮30,010顆，均係違禁物，應依刑法第38條第1項第1
    款宣告沒收（最高法院90年度台非字第121號、92年度台非
    字第138號判決參照）。扣押之藍色空罐1個，係裝置第4級
    毒品安定之容器，紙箱3個、塑膠袋2個、紅色塑膠箔包裝片
    3,001片，係包裝或裝置第3級毒品硝甲西泮之用。以上係包
    裹毒品，以防止毒品裸露、逸出、防潮，並便於運輸，乃供
    運輸毒品犯罪所用之物，扣押之摩托羅拉牌行動電話壹具，
    係被告用於聯繫運輸毒品所用之通訊器材，業據被告供明在
    卷（本院一卷第227頁），均依毒品危害防制條例第19條第1
    項宣告沒收。被告運輸第3級毒品所得新臺幣2萬元，應依毒
    品危害防制條例第19條第1項規定沒收之，如全部或一部不
    能沒收時，以其財產抵償之。至於門號0000000000門號SIM
    卡，係被告之女呂施慧向遠傳電信股份公司租用，非被告所
    有，參照最高法院92年度台上字第6836號判決，不予宣告沒
    收。另扣押之筆記簿1本，僅係被告平日記載親友之電話、
    地址之用，並非供本件運輸毒品犯罪所用之物，不得宣告沒
    收。
據上論結，應依刑事訴訟法第299條第1項前段，毒品危害防制條
例第4條第3項、第4項、第19條第1項，刑法第11條、28條、第51
條第5款、第38條第1項第1款，判決如主文。
本案經檢察官朱帥俊到庭執行職務。
中　　華　　民　　國　　96　　年　　9　　月　　17　　 日
　　　　　　　　　刑事庭  審判長法　官　康樹正
　　　　　　　　　　　　　　　　法  官  鄭銘仁
                                法　官　周美玲
以上正本證明與原本無異
如不服本判決應於送達後10日內向本院提出上訴書狀（並附繕本
）；如上訴書狀未敘述上訴之理由者，並應於上訴期間屆滿後20
日內向本院補提上訴理由書。
　　　　　　　　　　　　　　　　書記官　陳鴻璋
中　　華　　民　　國　　96　　年　　9　　月　　17　　 日
附錄本案論罪科刑法條全文
毒品危害防制條例第4條
製造、運輸、販賣第一級毒品者，處死刑或無期徒刑；處無期
徒刑者，得併科新臺幣 1 千萬元以下罰金。
製造、運輸、販賣第二級毒品者，處無期徒刑或 7 年以上有期
徒刑，得併科新臺幣 7 百萬元以下罰金。
製造、運輸、販賣第三級毒品者，處 5 年以上有期徒刑，得併
科新臺幣5百萬元以下罰金。
製造、運輸、販賣第四級毒品者，處 3 年以上 10 年以下有期
徒刑，得併科新臺幣3百萬元以下罰金。
製造、運輸、販賣專供製造或施用毒品之器具者，處 1 年以上
7 年以下有期徒刑，得併科新臺幣 1 百萬元以下罰金。
前五項之未遂犯罰之。
附表：
